臺灣板橋地方法院民事判決　九十一年簡上字第二五○號
　　上　訴　人　乙○○
　　上　訴　人　頡霖工程有限公司
　　法定代理人　甲○○
　　被上訴人　　丙○○
右當事人間請求侵權行為損害損害賠償事件，上訴人對於本院板橋簡易庭九十一年五
月二十四日九十一年度板簡字第七八七號民事判決提起上訴，本院判決如左：
    主    文
原判決關於命上訴人連帶給付超過新台幣捌萬參仟貳佰肆拾肆元部分，及該部分假執
行之宣告，暨命上訴人負擔訴訟費用之裁判均廢棄。
右開廢棄部分，被上訴人在第一審之訴及其假執行之聲請均駁回。
其餘上訴駁回。
第一審關於命上訴人負擔之訴訟費用及第二審訴訟費用由上訴人連帶負擔十分之七，
餘由被上訴人負擔。
    事    實
甲、上訴人乙○○方面：
一、聲明：
（一）原判決廢棄。
（二）被上訴人在第一審之訴及假執行之聲請均駁回。
（二）如受不利判決，願供擔保免為假執行。
二、陳述：
    依系爭車輛之毀損程度，其所需之修繕期間，短則三天，長則不超過五天，當不
    致需要十三天的時間修復。再者，被上訴人之營業損失以一天一千五百元計算較
    為合理，被上訴人以一天一千六百三十四元計算，顯然過高。系爭汽車僅車後部
    分發生毀損，而被上訴人所請求之修繕費用過鉅，顯然是全車修繕。
乙、上訴人頡霖工程有限公司（以下簡稱頡霖公司）方面：
一、聲明：
（一）原判決廢棄。
（二）被上訴人在第一審之訴及假執行之聲請均駁回。
（二）如受不利判決，願供擔保免為假執行。
二、陳述：
    上訴人頡霖公司上班時間為上午八時至中午十二時，下午一時三十分至五時三十
    分止，上訴人乙○○於下班時間駕駛頡霖公司自用小貨車外出飲酒，純屬個人行
    為，與公司無關，原判決命上訴人頡霖公司與乙○○連帶賠償，顯有未合。
丙、被上訴人方面：
一、聲明：上訴駁回。
二、陳述：
    其於民國九十年十一月十九日將車輛送修，只有針對車子後面被撞到之部分修理
    ，同年月三十日車廠通知領車，其遲至九十一年一月四日才將車子牽回，營業損
    失是從車禍發生之日即九十年十一月十八日起算至三十日，共十三天。
    理　　由
一、本件被上訴人起訴主張：上訴人乙○○受雇於上訴人頡霖公司擔任臨時工，上訴
    人乙○○於九十年十一月十八日凌晨零時許，酒後駕駛頡霖公司所有車號Ｚ二─
    七九九三號自用小貨車，沿臺北縣土城市○○路往中央路方向行駛，其本應注意
    車前狀況，並隨時採取必要之安全措施，而當時情況並無不能注意之情形，乙○
    ○竟疏於注意，行經臺北縣土城市○○路與金城路二段路口，撞擊前方因紅燈暫
    停之被上訴人所有之車號Ｇ八─一三七號營業小客車，致被上訴人車輛嚴重受損
    ，共支出修理費用九萬元，加上修車期間營業損失三萬元，爰依侵權行為損害賠
    償請求權請求上訴人乙○○、頡霖公司連帶給付十二萬元，及自起訴狀繕本送達
    翌日起至清償日止之利息等情。上訴人則以：被上訴人請求賠償之費用過高等語
    置辯。
二、被上訴人主張：上訴人乙○○於右揭時地，酒後駕駛上訴人頡霖公司之自用小貨
    車，與被上訴人所有營業小客車相撞之事實，業據被上訴人提出臺北縣警察局道
    路交通事故調查報告表之現場圖、行車執照、維修明細表為證，復有現場照片、
    酒精濃度測試單顯示上訴人乙○○酒精濃度為每公升零點八六毫克，附於本院九
    十年度交易字第六三○號公共危險案件卷內，經調閱查明，且為上訴人所不爭執
    ，堪認被上訴人上開主張為真實。按「汽車行駛時，駕駛人應注意車前狀況，並
    隨時採取必要之安全措施」、「汽車駕駛人飲酒後其吐氣所含酒精成分超過零點
    二五毫克以上者，不得駕車」，道路交通安全規則第九十四條第三項、第一百十
    四條第二款分別定有明文。上訴人乙○○駕駛自用小貨車自應注意上開規定，且
    依當時道路狀況乾燥無缺陷，天候晴朗視距良好，並無不能注意之情形，此有道
    路交通事故調查報告表可稽，竟疏未注意車前狀況，以致追撞被上訴人之車輛造
    成損害，其行為自有過失，且與被上訴人車損間有因果關係，上訴人乙○○應負
    賠償責任。
三、茲就被上訴人之各項請求審酌如下：
（一）汽車修理費部分：
    被上訴人主張其支出車輛修繕費共計九萬元，其中零件部份三萬六千二百七十七
    元，工資部分則為五萬三千七百二十三元之事實，業據其提出維修明細表及統一
    發票影本各乙件為證，堪信為真實。然其中以新零件更換舊零件折舊部分顯非屬
    必要費用，應予扣除。依行政院所頒之「固定資產耐用年數表」及「固定資產折
    舊率表」之規定，營業用小客車耐用年數為四年，每年折舊千分之四三八。復依
    卷內被上訴人行車執照影本資料顯示，系爭營業用小客車為八十八年八月出廠，
    至受損之九十年十一月十七日止，已使用二年又三月，則根據營利事業所得稅結
    算申報查核準則第九十五條第八項規定「依固定資產提列折舊採用定率遞減法者
    ，以一年為計算單位其使用期間未滿一年者，按實際使用之月數相當於全年之比
    例計算之，不滿一月，以一月計」及上開千分之四三八年折舊率計算結果，系爭
    車輛零件年折舊金額為：
    第一年折舊為36277x438/1000=15889元；
    第二年折舊為 (00000-00000) 438/1000=8930元；
    第三年折舊為  (00000-00000-8930) x438/1000x3/12=1255元；
    以上合計折舊金額為二萬六千零七十四元（15889+8930+1255=26074)。
    上開被上訴人所支出之零件部分費用三萬六千二百七十七元，扣除折舊金額二萬
    六千零七十四元後，為一萬零二百零三元，加上修理工資五萬三千七百二十三元
    ，被上訴人所得請求之修繕費用為六萬三千九百二十六元。上訴人雖爭執被上訴
    人修車費用過鉅，顯然係全車修繕一併請求云云，惟觀諸被上訴人所提出維修明
    細表之記載，所修理之項目為「排氣管、行李箱蓋、後擋風玻璃框條、後燈、墊
    圈、嵌板、支架、右後擋泥板、備胎護蓋、保險桿加強板、左後擋泥板．．．」
    ，係屬於車後部位，經核與偵查卷所附車損照片相符，上訴人以修繕費用過高為
    由，質疑是全車修繕，顯屬無據。
（二）營業損失部分：
    被上訴人為計程車司機，駕駛系爭車輛營生，該車輛於九十年十一月十八日凌晨
    零時許，遭上訴人乙○○駕車追撞發生毀損，於同年月二十日送修，至三十日修
    復完畢，於同年十二月一日通知領車，此有國都豐田汽車股份有限公司回覆本院
    資料足憑，從系爭車輛受損之日即九十年十一月十八日起算至修復完畢之日即同
    年月三十日止，共計十三日，被上訴人無法以系爭車輛營生，自可認定。復依卷
    附之台北市計程車客運商業同業公會九十一年八月二十六日北市計客字（九一）
    第二四九號函所示，自九十年一月一日起，二千ＣＣ以下計程車每日營業額為一
    千四百八十六元（每月以二十六日計算），而系爭車輛之排氣量為１５８７ＣＣ
    ，有行車執照可稽，以此計算被上訴人之營業損失為一萬九千三百十八元
    (1486x13=19318) 。被上訴人於原審所提出之台北市計程車客運商業同業公會之
    自小客車營業查定額每日一千六百三十四元，係依八十四年度之數據為準，本件
    車禍發生於九十年十一月十八日，自應以上開北市計客字（九一）第二四九號函
    自九十年一月一日起每日營業額一千四百八十六元之資料為可採。
（三）共計，被上訴人所得請求之金額合計為八萬三千二百四十四元。
四、按受僱人因執行職務，不法侵害他人權利者，由僱用人與行為人連帶負損害賠償
    責任，民法第一百八十八條第一項定有明文。又按民法第一百八十八條第一項所
    謂受僱人因執行職務不法侵害他人之權利，不僅指受僱人因執行其所受命令，或
    委託之職務自體，或執行該職務所必要之行為，而不法侵害他人之權利者而言，
    即濫用職務或利用職務上之機會及與執行職務之時間或處所有密切關係之行為，
    其外觀在客觀上足認為與執行職務有關，而不法侵害他人之權利者，就令其係為
    自己利益所為，自應包括在內，最高法院八十七年度台上字第一八四八號判決意
    旨參照。經查：上訴人乙○○受雇於上訴人頡霖公司擔任臨時工，駕駛系爭肇事
    小貨車搬運鐵條為其職務，系爭肇事小貨車車體噴有頡霖公司之字樣等情，業據
    上訴人乙○○、頡霖公司法定代理人供述在卷，上訴人乙○○雖於下班時間駕駛
    上訴人頡霖公司所有之小貨車外出飲酒肇事，然參諸上開判決意旨，在客觀上已
    足認為乙○○之駕駛行為與執行職務有關，上訴人頡霖公司自應負僱用人之連帶
    賠償責任。
五、從而，被上訴人依侵權行為損害賠償請求權請求上訴人連帶賠償八萬三千二百四
    十四元，及均自起訴狀繕本送達翌日即九十一年三月十六日起至清償日止，按週
    年利率百分之五計算之利息之範圍內，為有理由，應予准許，逾此範圍為無理由
    ，應予駁回。原審就超過上開准許部分，為上訴人敗訴之判決，並為假執行之宣
    告，自有未洽，應予廢棄，上訴意旨就此部分指摘原判決不當，求予廢棄改判，
    為有理由。至於上開准許部分，原審判決命上訴人給付，並為假執行之宣告，核
    無違誤，上訴意旨就此部分指摘原判決不當，求予廢棄，為無理由，應駁回其上
    訴。
六、據上論結：本件上訴為一部有理由，一部無理由，依民事訴訟法第四百三十六條
    之一第三項、第四百五十條、第四百四十九條第一項、第七十九條但書、第八十
    五條第二項，判決如主文。
中　　　華　　　民　　　國　　九十一　　年　　　十　　　月　　二十三 　 日
                                    臺灣板橋地方法院民事第三庭
~B審判長法官　黃麟倫
~B法　　　官　何君豪
~B法　　　官　陳映如
右為正本係照原本作成。
本判決不得上訴。
中　　　華　　　民　　　國　　九十一　　年　　　十　　　月　　二十三　　日
~B法院書記官　高玉彬
